【裁判字號】    97,審訴,382
【裁判日期】    970425
【裁判案由】    偽造文書等
【裁判全文】
臺灣桃園地方法院刑事判決             97年度審訴字第382號
公  訴  人  臺灣桃園地方法院檢察署檢察官
被      告  甲○○
指定辯護人  本院公設辯護人  林銘宏
上列被告因偽造文書等案件，經檢察官提起公訴（96年度偵字第
27734 號），嗣被告於準備程序進行中為有罪之陳述，經本院合
議庭裁定由受命法官獨任進行簡式審判程序後，聲請改依協商程
序而為判決，本院判決如下：
    主  文
甲○○共同行使偽造私文書，足以生損害於他人，處有期徒刑貳
月，減為有期徒刑壹月，如易科罰金，以新臺幣壹仟元折算壹日
，行動電話服務申請書上偽造之「乙○○」署押貳枚均沒收；又
共同以詐術得財產上不法之利益，處有期徒刑貳月，如易科罰金
，以新臺幣壹仟元折算壹日。應執行有期徒刑貳月又拾伍日，如
易科罰金，以新臺幣壹仟元折算壹日，緩刑貳年，緩刑期間內應
支付公庫新臺幣壹萬伍仟元。行動電話服務申請書上偽造之「乙
○○」署押貳枚均沒收。
    事實及理由
一、本件被告所犯係死刑、無期徒刑或最輕本刑為3 年以上有期
    徒刑以外之罪，其於準備程序中就被訴事實為有罪之陳述，
    經本院告知簡式審判程序之旨，並聽取公訴人、被告之意見
    後，爰依刑事訴訟法第273 條之1 第1 項規定合議裁定由受
    命法官獨任進行簡式審判程序。
二、被告甲○○與真實年籍姓名不詳之成年女子，共同基於偽造
    私文書後加以行使及意圖為自己不法利益之詐欺得利犯意聯
    絡，於96年3 月5 日某時，持乙○○之國民身分證，前往桃
    園縣龜山鄉○○路○ 段98號1 樓之「冠宇通訊企業社」，在
    行動電話服務申請書上偽簽「乙○○」署押2 枚，而偽造完
    成「乙○○」之行動電話服務申請書，同時再透過不知情之
    通訊行職員錡志賢向遠傳電信股份有限公司（下簡稱遠傳公
    司）申辦0000000000號行動電話之服務而行使，致遠傳公司
    誤信確係「乙○○」本人之申請而提供通話之服務，足生損
    害於乙○○及遠傳公司對於行動電話通信、收費管理之正確
    性。甲○○自取得上揭行動電話門號SIM 卡後迄96年5 月6
    日止，撥打使用上開0000000000號電話號碼，使遠傳公司誤
    認係門號持有人乙○○欲為撥號，而提供通話服務，因而詐
    得電信費用（含違約金）合計6,557 元之不法利益。嗣遠傳
    公司向乙○○寄發電信帳單時，乙○○發覺有異乃向遠傳公
    司申覆，遠傳公司始知受騙。案經國家通訊傳播委員會函送
    臺灣桃園地方法院檢察署檢察官偵辦起訴。
三、證據名稱：
    (一)被告於本院準備程序中之自白。
    (二)證人乙○○、陳玉蘭於檢察官訊問時之證述。
    (三)偽造「乙○○」署名之行動電話服務申請書影本暨上開行
      動電話96年4 月、5 月間之通話明細查詢表各1 紙在卷可
      稽。
四、本件經檢察官與被告於審判外達成協商之合意且被告已認罪
    ，其合意內容為：就其行使偽造私文書部分，被告願受科刑
    範圍為有期徒刑2 月，減為有期徒刑1 月；就其詐欺得利之
    部分，被告願受科刑範圍為有期徒刑2 月，應執行有期徒刑
    2 月又15日，緩刑2 年，並向公庫支付15,000元。經查，上
    開協商合意並無刑事訴訟法第455 條之4 第1 項所列情形之
    一，檢察官聲請改依協商程序而為判決，本院爰不經言詞辯
    論，於協商合意範圍內為協商判決，合予敘明。
五、附記事項：
  (一)被告行使偽造私文書之犯罪時間在96年4 月24日以前，所犯
    為刑法第216 條、第210 條之罪，合於減刑條件，與中華民
    國九十六年罪犯減刑條例第2 條第1 項第3 款規定相符，應
    減其刑期2 分之1 。
  (二)被告甲○○應向公庫給付新臺幣15,000元。
  (三)被告用以申請上開行動電話之行動電話服務申請書已持交遠
    傳電訊股份有限公司，自非被告所有之物，惟該申請書上申
    請人簽名欄偽造之「乙○○」署押2 枚，均應依刑法第219
    條之規定予以宣告沒收。
六、應適用之法條：刑事訴訟法第273 條之1 第1 項、第455 條
    之4 第2 項、第455 條之8 ，刑法第28條、第216 條、第21
    0 條、第339 條第2 項、第219 條、第41條第1 項前段、第
    2 項、第51條第5 款、第74條第1 項第1 款、第2 項第4 款
    ，刑法施行法第1 條之1 第1 項、第2 項前段，中華民國九
    十六年罪犯減刑條例第2 條第1 項第3 款、第7 條、第11條
    。
七、本判決除有刑事訴訟法第455 條之4 第1 項第1 款、第2 款
    、第4 款、第6 款、第7 款所定情形之一，或違反同條第2
    項規定者外，不得上訴。
八、如不服本件判決，得自收受判決送達之日起10日內，向本院
    提出上訴書狀，上訴於第二審法院。
本案經檢察官鄭堤升到庭執行職務。
中    華    民    國    97    年    4     月    25    日
                  刑事庭    法  官  徐  培  元
以上正本證明與原本無異。
                            書記官  楊  美  慧
中    華    民    國    97    年    4     月    25    日
附錄論罪科刑法條：
中華民國刑法第216條
行使第210 條至第215 條之文書者，依偽造、變造文書或登載不
實事項或使登載不實事項之規定處斷。
中華民國刑法第210條
偽造、變造私文書，足以生損害於公眾或他人者，處五年以下有
期徒刑。
中華民國刑法第339條
意圖為自己或第三人不法之所有，以詐術使人將本人或第三人之
物交付者，處5 年以下有期徒刑、拘役或科或併科1 千元以下罰
金。
以前項方法得財產上不法之利益或使第三人得之者，亦同。


司法院資訊處製作；財團法人民間司法改革基金會備份。
